【裁判字號】    89,易,1349
【裁判日期】    891005
【裁判案由】    竊佔
【裁判全文】
臺灣臺北地方法院刑事判決                        八十九年度易字第一三四九號
    公  訴  人  臺灣臺北地方法院檢察署檢察官
    被      告  甲○○
    選任辯護人  林憲同
右列被告因竊佔案件，經檢察官提起公訴（八十九年度偵字第九六八七號），本院判
決如左：
    主  文
甲○○意圖為自己不法之利益，而竊佔他人之不動產，處有期徒刑陸月。如易科罰金
，以參佰元折算壹日。
    事  實
一、甲○○自民國（下同）八十七年三月間起擔任設於台北縣新店市○○路二十一號
    砂順洗砂場之現場負責人，明知該洗砂場向地主承租及獲得允諾得使用之土地僅
    限於新店市○○段第四九六、四九九、五○○、五○一、五○二、五○四、五○
    五、五九六、五九七號等土地外，不及同地段第四九○、四九七、四九八、五○
    六、五○七、五九○、五九二等號土地，竟意圖為自己不法之利益，未經所有權
    人之同意，擅自占用如附表所示之他人所有土地，共計二百十二點一七平方公尺
    ，經營洗砂業務，嗣砂順洗砂場因違反商業登記法案件（此部份行為因嗣後法律
    變更除罪化，已經檢察官另為不起訴處分），經台灣台北地方法院檢察署檢察官
    至現場履勘，並就其實際占用土地囑請台北縣新店地政事務所複丈結果，始發現
    上情。
二、案經台灣台北地方法院檢察署檢察官自動檢舉偵查起訴。
    理  由
一、訊據被告對於越界使用他人土地一情固不否認，惟辯稱其中私有地部分均取得地
    主同意使用，至公有地部分則多係溝渠或者因臨界線不明而少量佔用，未有竊佔
    他人土地犯意云云。經查，被告向地主丁○○承租台北縣新店市○○段第五○四
    號土地，向乙○○承租台北縣新店市○○段第四九九、五○○、五○一、五○二
    、五○五號土地，另又洽得陳富雄、陳茂隆二人同意，使用渠等所有之同地段第
    五九六、五九七、四九六號等土地，即門牌號碼台北縣新店市○○路二十一號地
    址上經營砂順洗砂場，此一事實除被告不否認外，另有現場照片四十二幀（含本
    院現場履勘部分）、土地租賃契約書及證人即地主陳富雄、陳茂隆於本院至現場
    履勘時所為證述等證據可資佐證，而被告為砂順洗砂場負責人，此為被告所自承
    （參八十七年度他字第二二五六號偵查卷第十四頁背面），並經證人戊○○結證
    屬實（參八十八年度他字第一四○七號偵查卷第十一頁），是被告甲○○於台北
    縣新店市○○段上揭地號土地即台北縣新店市○○路二十一號砂順洗砂場負責人
    一節當可確認。而被告於上址經營砂順洗砂場，除使用上揭第四九六、四九九、
    五○○、五○一、五○二、五○四、五○五、五九六、五九七號等土地外，另使
    用第四九○、五○六、五○七、五九○、五九二等號土地（詳細佔用面積及所有
    權人請參酌附表所示），此一事實有台北縣新店地政事務所先後二次至現場測量
    製作之土地複丈成果圖在卷可稽，此一佔用範圍並經本院於八十九年八月九日與
    台北縣新店地政事務所人員蔡永新至現場履勘無誤，新店地政事務所且於測量後
    於八十九年九月十五日函送土地複丈成果圖到院，而被告佔用此部分土地經營洗
    砂業務，並未取得土地所有權人之同意，此部分被告並不否認（參被告八十九年
    十二月二十一日所提面積計算表），僅辯稱不知使用他人土地，且使用面積不大
    云云，然查，其中第四九○號土地所有權人為台北縣新店市政府，被告佔用面積
    為五五．四平方公尺，約為一六．七六坪；另第五○七號、第五九二號二筆土地
    ，其所有權人為中華民國，被告佔用面積分別為六三．五三、三五．三一平方公
    尺，合計為九八．八四平方公尺，約三○坪；另佔用第四九八號土地（地主為丙
    ○○）三七．八六平方公尺，約一一．四五坪，其佔用面積不可謂不大，被告利
    用所有權人疏於管理之際，據為己用，顯有圖謀不法利益之主觀犯意，其辯稱不
    知使用他人土地、所用面積不大云云，顯係避重就輕之詞，委不足採，綜觀上揭
    證據資料，本院認事證已臻明確，被告犯行洵堪認定。
二、核被告所為，係犯刑法第三百二十條第二項竊佔罪。爰審酌被告之素行、品性、
    犯罪之動機、目的、手段、所生危害及犯罪後之態度等一切情狀，量處如主文所
    示之刑，並諭知易科罰金之折算標準，以示懲儆。
據上論斷，應依刑事訴訟法第二百九十九條第一項前段、刑法第三百二十條第二項、
第一項、第四十一條第一項、罰金罰鍰提高標準條例第一條前段、第二條，判決如主
文。
本案經檢察官楊朝森到庭執行職務
中    華    民    國      九十        年      二      月      十五      日
                                      臺灣臺北地方法院刑事第九庭
                                          法  官  汪  漢  卿
右正本證明與原本無異。
如不服本判決，應於判決送達後十日內，向本院提出上訴狀。
                                          書記官  石  幸  代
中    華    民    國      九十        年      二      月      二十      日


司法院資訊處製作；財團法人民間司法改革基金會備份。
